臺灣新北地方法院民事裁定
110年度亡字第110號
聲  請  人  張平汝  

相  對  人  鄧澤民  
上列聲請人因宣告鄧澤民死亡事件，聲請公示催告，本院裁定如
下：
    主  文
准對失蹤人鄧澤民（男，民國00年0月00日生，身分證統一編號
：Z000000000號，失蹤時最後住所：新北市○○區○○街000巷00號
）為宣告死亡之公示催告。
該失蹤人應於本公示催告揭示於法院公告處之日起陸個月內向本
院陳報現尚生存，如不陳報，本院將宣告其為死亡。
無論何人，凡知該失蹤人生死者，均應於上開期間內，將其所知
之事實陳報本院。
    理  由
一、聲請意旨略以：聲請人張平汝之丈夫即失蹤人鄧澤民於民國
    106年10月15日離開住所後，即未再歸返，音訊全無，聲請
    人曾於109年7月27日報警協尋，仍未有所獲，為此聲請准予
    為公示催告等語。
二、按失蹤人失蹤滿七年後，法院得因利害關係人或檢察官之聲
    請，為死亡之宣告；失蹤人為八十歲以上者，得於失蹤滿三
    年後，為死亡之宣告，民法第8 條第1 項、第2 項分別定有
    明文。次按法院准許宣告死亡之聲請者，應公示催告；公示
    催告應揭示於法院公告處、資訊網路及其他適當處所；法院
    認為必要時，並得命登載於公報或新聞紙，或用其他方法公
    告之。又前開陳報期間，自揭示之日起，應有六個月以上。
    失蹤人滿百歲者，其陳報期間，得定為自揭示之日起兩個月
    以上。家事事件法第156 條第1 、2 項及但書、第130 條第
    3 項至第5 項分別定有明文。
三、經查，聲請人主張之事實，業經證人即聲請人之女賴秋燕到
    庭證稱：兩造結婚，我因此認識相對人，我常常去探望聲請
    人，也知道相對人到大陸探親，相對人之前就有去過大陸，
    當時偶爾會聯絡，相對人會打電話回來，但他於106年10月2
    8日去大陸後，就完全失去消息，直到退輔會寄資料要辦理
    除名，聲請人才來聲請本件案件等語，核與聲請人之主張大
    致相符，且經本院依職權查詢失蹤人鄧澤民之所得資料、勞
    健保投保資料、入出境資訊、臺灣高等法院在監在押全國紀
    錄表、臺灣高等法院被告前案紀錄表、健保就診就醫紀錄，
    均查無相關紀錄，有各該網路資料查詢結果各1 份在卷可憑
    。本件失蹤人於106年10月15日失蹤，其時已年滿80歲，失
    蹤迄今已滿3年法定失蹤年限，聲請人聲請對相對人為死亡
    宣告，非無理由，自應依法為死亡宣告之公示催告。
四、依家事事件法第156 條第2 項，裁定如主文。
中　　華　　民　　國　　111 　年　　3 　　月　　8 　　日

                  家事第二庭  法　官　廣于霙
以上正本係照原本作成。
如不服本裁定應於送達後10日內向本院提出抗告狀，並應繳納抗
告費新臺幣1,000 元整。
中　　華　　民　　國　　111 　年　　3 　　月　　8 　　日
                               書記官　李采錡